【裁判字號】    99,聲,152
【裁判日期】    990505
【裁判案由】    通知受擔保利益人行使權利
【裁判全文】
臺灣新竹地方法院民事裁定               99年度聲字第152號
    聲  請  人  戊○○○○○○.
    相對人即    丁○○
    宋東青之              8號.
    繼承人
                丙○○
                甲○○
                乙○○
上列當事人間因假扣押供擔保強制執行事件，聲請人聲請通知相
對人限期行使權利，本院裁定如下：
    主    文
相對人應於本裁定送達後二十一日內，就其因本院民國八十一年
度執全字第四六０號撤銷假扣押執行所受之損害，向聲請人行使
權利，並向本院提出為行使權利之證明。
聲請費用由相對人負擔。
    理    由
一、按訴訟終結後，法院得依供擔保人之聲請，通知受擔保利益
    人於一定期間內行使權利並向法院為行使權利之證明，民事
    訴訟法第104條第1項第3款後段定有明文。另所謂「訴訟終
    結」，固應從廣義解釋，包括撤銷假扣押或假處分裁定及執
    行程序終結在內。又強制執行法第132 條已於民國（下同）
    85年10月9 日修正增列第3 項規定債權人收受假扣押或假處
    分裁定後已逾30日者不得聲請執行。故假扣押或假處分之供
    擔保人，於法院撤銷假扣押或假處分之執行後，如該假扣押
    或假處分裁定已逾上開30日期間而不得聲請執行時，自不因
    供擔保人未聲請撤銷假扣押或假處分裁定，而影響其依民事
    訴訟法第106 條準用同法第104 條第1 項規定行使定期催告
    及返還擔保物之權利，最高法院88年度臺抗字第682 號裁判
    要旨可資參照。
二、本件聲請意旨略以：聲請人與相對人之被繼承人宋東青間給
    付票款事件，聲請人前遵本院81年度全字第630 號民事裁定
    ，為撤銷假扣押執行程序，曾提供新臺幣137,000 元為擔保
    金，並以本院85年度存字第1274號提存事件提存後，聲請本
    院撤銷本院81年度執全字第460 號假扣押執行，是本案訴訟
    業已終結。又相對人之被繼承人宋東青業於96年4 月21日去
    世，相對人為其繼承人，爰依據民事訴訟法第104 條第1 項
    第3 款後段之規定請求本院通知相對人於一定期限內行使權
    利並向本院為行使權利之證明等語。並提出本院81年度全字
    第630 號民事裁定、本院81年10月28日函、戶籍謄本、繼承
    系統表等件為證。
三、經查，聲請人主張上情，業據本院依職權調取本院81年度全
    字第630 號假扣押事件、81年度執全字第460 號假扣押執行
    事件及85年度存字第1274號擔保提存事件卷宗核閱無訛。而
    聲請人既已依本院81年度全字第630 號假扣押裁定提供反擔
    保而聲請撤銷本院81年度執全字第460 號假扣押執行程序，
    且依強制執行法第132 條第3 項規定，債權人即相對人收受
    假扣押或假處分裁定後已逾30日者，不得聲請執行。是相對
    人已不得再以本院81年度全字第630 號假扣押裁定聲請強制
    執行，事實上本院81年度全字第630 號假扣押事件已然終結
    。從而，聲請人聲請通知相對人限期行使權利，核與首揭規
    定相符，自應予准許。
四、依民事訴訟法第95條、第78條，裁定如主文。
中    華    民    國    99    年    5     月    5     日
                  民事第二庭    法  官  盧玉潤
上為正本係照原本作成。
如對本裁定抗告應於送達後10日內向本院提出抗告狀。
                                書記官  謝國聖
中    華    民    國    99    年    5     月    5     日

司法院資訊處製作；財團法人民間司法改革基金會備份。
